# (加急）请问大家，有没有知道融资租赁业务，租赁合同利率及每期租金变更后该如何进行

提问人：8484zhao 时间：2011-07-26 14:06:07
请问大家，有没有知道融资租赁业务，租赁合同利率变更后该如何进行会计处理 最近接触到一个业务，融资租赁合同执行后，出租人依据合同，对租赁利率进行了变更（涨了，现在银行利率不是也涨了吗）相应的各期租金也做了变更，这样的情况下，是不是要重新计算确认长期应付款与未确认融资费用。不太明确请大家帮帮忙

回答人：chenyiwei
是否本金不变，仅仅是利率根据人民银行调整基准利率的情况作了相应调整？如果是，相当于一个浮动利率借款，以后的利息支出均按调整后的利率计算确认。当然如果重新编制剩余期限内的实际利率摊销表会看得更清楚些。

回答人：chenyiwei
回复 8484zhao 的帖子
应当重新计算未来应付租金总额（长期应付款）和未确认融资费用，重新编制后续期间的实际利率摊销表。但如果仅仅是后续利率调整，一般情况下长期应付款的帐面价值是不变的。